fr: Style de verre à vin: Montgolfière; Bordeaux; Bourgogne; Vin de dessert; Flûte; Calice; Porto; Rosé; Sauternes; Vinaigre de xérès; Vin pétillant; Dégustation; Universel; Vin blanc; Autre
pl: Styl kieliszka do wina: Balonowe; Bordeaux; Burgund; Kieliszek do wina deserowego; Flet; Kielich; Kieliszek do porto; Do różowego wina; Kieliszek do sauternes; Do sherry; Kieliszek do wina musującego; Kieliszek degustacyjny; Uniwersalne; Kieliszek do białego wina; Inne
tr: Şarap kadehi stili: Balon; Bordo; Burgundy; Tatlı şarap; Flüt; Kadeh; Porto şarabı; Roze; Sauternes; Şeri; Köpüklü şarap; Tadım; Evrensel; Beyaz şarap; Diğer
hu: Borospohár stílusa: Léggömb; Bordeaux; Burgundi; Desszertbor; Metszett; Talpas pohár; Portói; Rosé; Sauternes; Sherry; Pezsgő; Ízleléshez; Általános; Fehérbor; Egyéb
ro-RO: Stil de pahar pentru vin: Balon; Bordeaux; Burgundia; Vin de desert; Pahar tip flaut; Pocal; Porto; Rosé; Sauternes; Sherry; Vin spumant; Degustare; Universal; Vin alb; Altele
sl-SI: Slog vinskega kozarca: Balon; Bordeaux; Burgundy; Desertno vino; Flavta; Kelih; Pristanišče; Rosé; Sauternes; Sherry; Peneče vino; Degustacija; Univerzalno; Belo vino; Druga
zh-CN: 酒杯样式: 气球式; 波尔多杯; 勃艮第杯; 甜酒杯; 笛形杯; 高脚杯; 波特杯; 玫瑰杯; 苏玳杯; 雪莉杯; 起泡酒杯; 品鉴杯; 通用; 白葡萄酒杯; 其他
it: Stile del bicchiere da vino: Pallone; Bordeaux; Borgogna; vino da dessert; Flauto; Calice; Porta; Rosato; Sauternes; Sherry; Spumante; Degustazione; Universale; Vino bianco; Altro
hr-HR: Stil čaše za vino: Balon; Bordeaux; Burgundija; Desertno vino; Flauta; Pehar; Porto; Ružičasto; Sauternes vino; Sherry; Pjenušavo vino; Kušanje; Univerzalno; Bijelo vino; Ostalo
pt-BR: Estilo de taça de vinho: Balão; Bordeaux; Burgundy; Vinho de sobremesa; Flauta; Cálice; Vinho do Porto; Rosé; Sauternes; Xerez; Vinho espumante; Degustação; Universal; Vinho branco; Outro
lt-LT: Vyno taurės stilius: Balionas; Bordo; Burgundiško tipo; Desertinis vynas; „Flute“ tipo; Taurė; Porto tipo; Rosé; Sauternes; Cheresas; Putojantis vynas; Degustacija; Universalus; Baltasis vynas; Kita
en: Wine glass style: Balloon; Bordeaux; Burgundy; Dessert wine; Flute; Goblet; Port; Rosé; Sauternes; Sherry; Sparkling wine; Tasting; Universal; White wine; Other
th: รูปแบบแก้วไวน์: บอลลูน; บอร์โดซ์; เบอร์กันดี; แก้วไวน์ของหวาน; ฟลูต; แก้วทรงถ้วยมีฐาน; แก้วพอร์ตไวน์; โรเซ่; แก้วไวน์โซแตร์น; ไวน์เชอร์รี่; แก้วสปาร์กลิงไวน์; แก้วชิมไวน์; สากล; แก้วไวน์ขาว; อื่นๆ
sk-SK: Štýl pohárov na víno: Balón; Bordeaux; Burgundsko; Dezertné víno; Sekt; Pohár na stopke; Na portské; Rosé; Na víno Sauternes; Sherry; Šumivé víno; Degustačný; Univerzálny; Na biele víno; Iné
nl: Type wijnglas: Ballon; Bordeaux; Bourgondië; Dessertwijn; Flûte; Bokaal; Port; Rosé; Sauternes; Sherry; Mousserende wijn; Proefglas; Universeel; Witte wijn; Overig
fi: Viinilasin tyyli: Leveämaljainen; Bordeaux; Burgundy; Jälkiruokaviini; Kuohuviinilasi; Pikari; Portviini; Rosee; Sauternes; Sherry; Kuohuviini; Maistelu; Yleinen; Valkoviini; Muu
bg-BG: Стил на чаша за вино: Балон; Бордо; Бургундско; Десертно вино; Висока и тясна; Бокал; Порто; Розе; Sauternes; Шери; Пенливо вино; Дегустация; Универсално; Бяло вино; Друго
zh-TW: 酒杯風格: 氣球; 波爾多杯; 勃根地杯; 甜點酒; 笛形; 高腳杯; 波特杯; 粉紅; 蘇玳酒; 雪利酒; 氣泡酒; 品酒杯; 通用; 白葡萄酒; 其他
cs: Styl sklenice na víno: Sklenice typu balón; Na Bordeaux; Na burgundské; Dezertní víno; Sklenice typu flétna; Pohár; Portské; Na růžové víno; Sauternes; Na sherry; Šumivé víno; Degustace; Univerzální; Na bílé víno; Jiné
sv: Vinglasstil: Ballong; Vinröd; Bourgogne; Dessertvin; Flöjt; Bägare; Porter; Rosé; Sauternes; Sherry; Mousserande vin; Provsmakning; Universell; vitvin; Annat
vi: Kiểu dáng ly rượu vang: Bóng bay; Màu đỏ booc-đô; Burgundy; Rượu vang ngọt; Sáo; Ly có chân; Rượu vang nặng; Vàng hồng; Vang Sauternes; Sherry; Rượu vang sủi tăm; Nếm thử; Phổ dụng; Rượu vang trắng; Khác
nb: Vinglassstil: Ballong; Bordeaux; Burgundy; Dessertvin; Fløyte; Beger; Portvin; Rosé; Sauternes; Sherry; Musserende vin; Smaksprøver; Universal; Hvitvin; Annet
el: Τύπος ποτηριού κρασιού: Balloon; Μπορντό; Βουργουνδίας; Επιδόρπιο κρασί; Φλάουτο; Κύπελλο; Λιμάνι; Ροζέ; Σοτέρν; Σέρυ; Αφρώδες κρασί; Γευσιγνωσία; Universal; Λευκό κρασί; Άλλο
de: Weinglassstil: Ballon; Bordeaux; Burgund; Dessertwein; Querflöte; Kelch; Portwein; Rosé; Sauternes; Sherry; Sekt; Verkostung; Universell; Weißwein; Sonstiges
ko: 와인 잔 스타일: 열기구; 보르도; 부르고뉴; 디저트 와인; 플루트; 고블릿; 포트; 로제; 소테른; 셰리; 스파클링 와인; 시음; 범용; 화이트 와인; 기타
da: Vinglasstil: Ballon; Bordeaux; Bourgogne; Dessertvin; Champagneglas; Bæger; Port; Rosé; Sauternes; Sherry; Mousserende vin; Smagsprøver; Universal; Hvidvin; Andet
pt-PT: Estilo de copo de vinho: Balão; Bordeaux; Borgonha; Vinho de sobremesa; Flute; Cálice; Porto; Rosé; Sauternes; Xerez; Vinho espumante; Degustação; Universal; Vinho branco; Outro
ja: ワイングラスの種類: バルーン; ボルドー; ブルゴーニュ; デザートワイン; フルート; ゴブレット; ポート; ロゼ; ソーテルヌ; シェリー; スパークリングワイン; テイスティング; ユニバーサル; 白ワイン; その他
es: Estilo de copa de vino: Globo; Bordó; Burgundy; Vino de postre; Flauta; Copa; Puerto; Rosado; Sauternes; Jerez; Vino espumoso; Degustación; Universal; Vino blanco; Otros
ru: Стиль бокала для вина: Широкий; Для бордо; Для бургундских вин; Для десертного вина; Флюте; Кубок; Для портвейна; Для розового вина; Сотерн; Для хереса; Для игристого вина; Дегустация; Универсальный; Белое вино; Другой